臺灣臺中地方法院刑事判決
111年度易字第1055號
聲  請  人  臺灣臺中地方檢察署檢察官
被      告  李蕙如


上列被告因賭博案件，經檢察官聲請簡易判決處刑（111年度偵
字第7978號），本院認不宜逕以簡易判決處刑（原案號：111年
度沙簡字212號），改依通常程序審理，判決如下：
    主    文
李蕙如共同犯圖利聚眾賭博罪，處有期徒刑貳月，如易科罰金，
以新臺幣壹仟元折算壹日。扣案之手機壹支，沒收；未扣案之犯
罪所得新臺幣伍萬元沒收，於全部或一部不能沒收或不宜執行沒
收時，追徵其價額。
    犯罪事實
一、李蕙如與姓名、年籍不詳，綽號為「滿滿」之上游組頭，共
    同基於意圖營利供給賭博場所及聚眾賭博之犯意聯絡，自民
    國110年6月、7月間某日起至110年12月27日止，使用其所有
    之Samsung廠牌、門號為0000000000號之手機，提供不特定
    賭客得以網際網路連線，經通訊軟體Line下注簽賭，將整理
    後之賭客下注簽單傳送予「滿滿」，而以此方式接受不特定
    賭客下注簽賭，而聚集不特定使用者利用網際網路連線之虛
    擬賭博場所。賭博方式為賭客以Line向李蕙如簽注，以賭客
    所簽選之號碼核對臺灣彩券「今彩539」開出之號碼決定輸
    贏，分為「二星」、「三星」及「全車」，若簽中下注號碼
    ，「2星」可贏得簽注金額53倍之彩金，「3星」可贏得簽注
    金額570倍之彩金，若下注新臺幣(下同)100元簽中「全車」
    則可贏得2萬1200元之彩金；未簽中者，簽注之賭金則歸「
    滿滿」所有，李蕙如則可就每注100元抽取1至2元之佣金，
    並已實際獲利約5萬元。嗣於110年12月27日10時28分許，為
    警持本院搜索票至李蕙如位於臺中市○○區○○路0段000巷00號
    之住處執行搜索，並扣得李蕙如所有之手機1支（含Sim卡1
    張），而查悉上情。
二、案經臺中市警察局清水分局報告臺灣臺中地方檢察署檢察官
　　偵查後聲請簡易判決處刑。 
    理    由
一、證據能力部分：
    本判決以下所引用被告李蕙如以外之人於審判外之陳述，檢
    察官、被告均不爭執證據能力，且迄至本院言詞辯論終結前
    亦未聲明異議，本院審酌上開陳述作成之情況並無違法不當
    之情形或證明力明顯過低之瑕疵，依刑事訴訟法第159條之5
    之規定，認均有證據能力。至其餘認定本案犯罪事實之非供
    述證據，亦無違反法定程序取得之情事，依刑事訴訟法第
　　158條之4規定反面解釋，亦具證據能力。
二、認定犯罪事實所憑之證據及理由：
(一)上開犯罪事實，業據被告於警詢、偵訊及本院審理程序時坦
    承不諱（見偵卷第13至16、49至51頁、本院易字卷第25、27
    頁），並有被告手機與許淑欣、王雪、陳麵等人LINE對話紀
    錄翻拍照片、本院110年聲搜字第1771號搜索票、臺中市政
    府警察局清水分局搜索扣押筆錄、扣押物品目錄表、扣押物
    品收據、臺中市政府警察局清水分局111年度保管字第388號
    扣押物品清單、扣案手機外觀照片（見偵卷第19至39、55、
    61頁）等在卷可稽。
(二)綜上各節相互佐證，被告自白核與事實相符，應堪採信，本
    案事證明確，被告犯行堪以認定，應依法論科。
三、論罪科刑　
(一)核被告所為，係犯刑法第268條之圖利供給賭場罪及圖利聚
    眾賭博罪。被告與「滿滿」就本案犯行，有犯意聯絡及行為
    分擔，應論以共同正犯。本案被告自110年6月、7月間某日
    起至110年12月27日為警查獲止，雖有多次提供賭博場所及
    聚眾賭博之犯行，惟被告意圖營利提供賭博場所及聚眾賭博
    之行為態樣，原本即分別具有預定數個同種類行為反覆實行
    之性質，屬法律上之集合犯，各應評價為包括一罪。又被告
    以一行為同時觸犯意圖營利供給賭博場所罪、意圖營利聚眾
    賭博罪二罪名，為想像競合犯，依刑法第55條前段規定，應
    從一情節較重之意圖營利聚眾賭博罪處斷。
(二)聲請簡易判決處刑意旨雖認被告前開行為，亦構成刑法第
　　266條之普通賭博罪嫌。惟查，刑法第266條固於111年1月12
    日修正公布，自同年1月14日生效施行，修正後增定第2項「
    以電信設備、電子通訊、網際網路或其他相類之方法賭博財
    物者，亦同」之規定。然行為之處罰，以行為時之法律有明
    文規定者為限，此為刑法第1條前段所明定。而依被告行為
    時即修正前刑法第266條第1項規定，普通賭博罪之成立須以
    「在公共場所或公眾得出入之場所」作為要件。所謂「公共
    場所」，係指特定多數人或不特定之人得以出入、集合之場
    所；所謂「公眾得出入場所」，係指非屬公共場所，而特定
    多數人或不特定之人於一定時段得進出之場所。於電腦網路
    賭博而個人經由私下設定特定之密碼帳號，與電腦連線上線
    至該網站，其賭博活動及內容具有一定封閉性，僅為對向參
    與賭博之人私下聯繫，其他民眾無從知悉其等對賭之事，對
    於其他人而言，形同一個封閉、隱密之空間，在正常情況下
    ，以此種方式交換之訊息具有隱私性，故利用上開方式向他
    人下注，因該簽注內容或活動並非他人可得知悉，尚不具公
    開性，即難認係在「公共場所」或「公眾得出入之場所」賭
    博，不能論以修正前刑法第266條第1項之賭博罪（最高法院
    107年度台非字第174號判決要旨參照）。查本案不特定賭客
    固可經通訊軟體Line向被告下注簽賭，惟其等在現實世界中
    並未聚集，不同賭客之間向被告下注簽賭具有隱私性，該簽
    注內容或活動並非他人可得知悉，尚不具公開性，本案賭客
    既非在「公共場所」或「公眾得出入之場所」下注賭博，核
    與被告行為時之修正前刑法第266條賭博罪之構成要件尚屬
    有間，即難認被告另犯修正前刑法第266條之賭博犯行；此
    外，復查無其他積極證據足資認定被告確有檢察官所指之修
    正前刑法第266條第1項前段之賭博犯行，既不能證明被告此
    部分犯罪，本應就此為被告無罪之諭知，惟檢察官認此部分
    與前開經本院論罪之圖利供給賭博場所及圖利聚眾賭博罪間
    ，有想像競合犯之裁判上一罪關係，爰不另為無罪之諭知，
    附此敘明。
(三)爰審酌被告之前科素行（參臺灣高等法院被告前案紀錄表）
    ，其不思以正當途徑獲取財物，竟與「滿滿」共同以前開方
    式提供賭博網路虛擬場所供他人賭博，助長社會投機僥倖風
    氣，影響社會經濟秩序，其本案之參與期間，及其前開參與
    分工情形，因而獲得報酬約5萬元等節；兼衡其自述大專畢
    業之教育智識程度，已婚，育有1名4歲女兒，跟先生共同扶
    養，還有1個兒子已成年，有房貸要繳，每月約4萬多元，2
    年前腳受傷後就待在家裡之生活狀況（見本院易字卷第28頁
    ），犯後始終能坦承犯行等一切情狀，量處如主文所示之刑
    ，並諭知易科罰金之折算標準。
(四)末查，扣案手機1支為被告所有，且供犯本案所用之物，應
    依刑法第38條第2項前段規定，宣告沒收；又被告因本案圖
    利聚眾賭博犯行，約取得5萬元之報酬，業據被告於警詢、
    偵訊時供承在卷（見偵卷第15、50頁），自屬其本案之犯罪
    所得，雖未據扣案，仍應依刑法第38條之1第1 項前段、第3
    項之規定，宣告沒收，於全部或一部不能沒收或不宜執行沒
    收時，追徵其價額。
據上論斷，應依刑事訴訟法第452條、第299條第1項前段，刑法
第28條、第268條、第41條第1項前段、第55條、第38條第2項前
段、第38條之1第1 項前段、第3項，刑法施行法第1條之1第1項
，判決如主文。
本案經檢察官黃雅鈴提起公訴，檢察官劉世豪到庭執行職務。
中　　華　　民　　國　　111 　年　　9 　　月　　27　　日
                  刑事第九庭    法  官  陳怡珊
以上正本證明與原本無異。
如不服本判決應於收受判決後20日內向本院提出上訴書狀，並應
敘述具體理由；其未敘述上訴理由者，應於上訴期間屆滿後20日
內向本院補提理由書（均須按他造當事人之人數附繕本）「切勿
逕送上級法院」。
                                書記官  吳韻聆
中　　華　　民　　國　　111 　年　　9 　　月　　27　　日
附錄本案論罪科刑法條：
中華民國刑法第268條
意圖營利，供給賭博場所或聚眾賭博者，處3年以下有期徒刑，
得併科9萬元以下罰金。